臺灣臺南地方法院刑事判決　　　　　　 94年度易字第699號
公　訴　人　臺灣臺南地方法院檢察署檢察官
被　　　告　丙○○
上列被告因犯侵占案件，經檢察官提起公訴（九十四年度偵緝字
第五九七號），被告於準備程序就犯罪事實為有罪之陳述，本院
合議庭裁定本案由受命法官獨任行簡式審判程序，判決如下：
    主  文
丙○○連續意圖為自己不法之所有，而侵占對於業務上所持有之
物，處有期徒刑玖月，緩刑參年。
    事  實
一、丙○○自民國（下同）九十一年七月十五日起至九十三年十
    月二十八日止，在臺灣新光保全股份有限公司 (下簡稱新光
    保全公司)臺南縣分公司永康營運處擔任業務專員之職務，
    負責收取保全服務相關費用之工作，係從事業務之人。竟基
    於意圖為自己不法所有之概括犯意，於如附表所示之時、地
    ，收取如附表所示客戶交付保全服務費用、專線保證金之現
    金或支票，共計新台幣（下同）二十七萬五千零二十元後，
    未依規定繳回新光保全公司，而予侵占入己花用殆盡。
二、案經新光保全公司訴由臺南縣警察局永康分局報告臺灣臺南
    地方法院檢察署檢察官偵查起訴。
    理  由
一、本件被告所犯為死刑、無期徒刑、最輕本刑為三年以上有期
    徒刑以外之罪，亦非屬高等法院管轄之第一審案件，其於準
    備程序進行中，先就被訴事實為有罪之陳述，經法官告知簡
    式審判程序之旨，並聽取檢察官之意見後，依刑事訴訟法第
    二百七十三條之一第一項、第二百七十三條之二等規定，裁
    定由受命法官獨任進行簡式審判程序，且不受同法第一百五
    十九條第一項、第一百六十一條之二、第一百六十一條之三
    、第一百六十三條之一及第一百六十四條至第一百七十條所
    規定證據能力認定及調查方式之限制，合先敘明。
二、上開犯罪事實，業據被告於本院九十四年十二月二十日審理
    時自白承認，核與告訴代理人乙○○於警詢中之指述情節相
    符（見警卷第六至九頁），復有被告自書之員工報告書（附
    於警卷第十五頁）、領款簽收單、侵占明細表、台北市政府
    營利事業登記證、台南縣政府營利事業登記證（附於核退偵
    字卷第五至七頁）各一紙可資佐證，並經中國農民銀行高雄
    分行於九十四年九月二十六日以農前營字第九四０四八二０
    一九六號函檢送竟誠建築股份有限公司簽發之支票影本及提
    示兌現明細表一份在卷可稽，足認被告自白與事實相符，應
    可採信。綜上，本案事證明確，被告犯行應堪認定。
三、論罪科刑
  (一)核被告所為，係犯刑法第三百三十六條第二項之業務侵占罪
    。被告有多次如附表所示之業務侵占行為，時間緊接，手法
    相同，所犯為構成要件相同之罪名，顯係基於概括犯意為之
    ，應依連續犯之規定論以一罪，並依法加重其刑。
  (二)爰審酌被告擔任收取保全相關費用之職務，原應謹慎誠實將
    所收費用交回新光保全公司，竟將上開款項挪供私人財務週
    轉，致告訴人僅受損二十七萬餘元，已屬不該，然其事後坦
    承犯行，犯後態度良好，暨參酌智識程度、犯罪手段、所生
    危害等一切情狀，量處如主文所示之刑，以資懲儆。
  (三)末查被告前未曾受有期徒刑以上刑之宣告，此有臺灣高等法
    院被告全國前案紀錄表一件附卷可稽，因一時貪念，思慮未
    周，致罹此罪名，犯後坦承犯罪，且以先行返還三萬元，其
    餘侵占款項分期給付之方式與告訴人達成訴訟上和解，有和
    解協議書及和解筆錄各一份在卷可憑（見本院九十四年度附
    民字第九六號），足徵尚有悔意，並經告訴代理人乙○○於
    本院審理時當庭表示願意原諒被告之行為，衡之被告經此起
    訴審判科刑，已足生警惕，信無再犯之虞，本院認上開宣告
    之刑，以暫不執行為適當，爰宣告緩刑三年，以啟自新。
據上論斷，應依刑事訴訟法第二百九十九條第一項前段、第二百
七十三條之一第一項前段，刑法第五十六條、第三百三十六條第
二項、第七十四條第一款，罰金罰鍰提高標準條例第一條前段，
判決如主文。
本案經檢察官甲○○到庭執行職務。
中　　華　　民　　國　　94　　年　　12　　月　　30　　日
                  刑事第九庭   法  官  黃欣怡
以上正證明與原本無異
如不服本判決應於送達後10日內向本院提出上訴狀
                               書記官  陳怡吟
中　　華　　民　　國　　94　　年　　12　　月　　30　　日
　附表：
　┌──┬──────┬────────┬─────┬───────┐
　│編號│犯 罪 時 間 │犯　罪　地　點　│侵占款項　│犯　罪　手　法│
　├──┼──────┼────────┼─────┼───────┤
　│１　│93年8月2日　│臺南縣新化鎮中山│賣斷監視器│收受客戶款項後│
　│　　│　　　　　　│路207號（長老教 │系統費用現│，未交還公司，│
　│　　│　　　　　　│會）　　　　　　│金94,500元│予以侵占入己　│
　├──┼──────┼────────┼─────┼───────┤
　│２　│93年9月1日　│臺南縣永康市鹽忠│保全服務費│收受客戶款項後│
　│　　│　　　　　　│街3號（金直興機 │40,425元  │，未交還公司，│
　│　　│　　　　　　│械五金行）　　　│          │予以侵占入己　│
　├──┼──────┼────────┼─────┼───────┤
　│３　│93年9月16日 │臺南縣新市鄉南科│門禁出退勤│收受客戶款項後│
　│　　│　　　　　　│3路25號2樓（龍德│軟體費用  │，未交還公司，│
　│　　│　　　　　　│科技股份有限公司│70,000元  │予以侵占入己　│
  │    │            │                │          │              │
　├──┼──────┼────────┼─────┼───────┤
　│４　│93年10月1日 │臺南縣永康市中正│保全服務費│收受客戶款項後│
　│　　│　　　　　　│南路775號（豪偉 │現金      │，未交還公司，│
　│　　│　　　　　　│水電行）　　　　│10,080元  │予以侵占入己　│
　├──┼──────┼────────┼─────┼───────┤
　│５　│93年10月1日 │臺南縣永康市中正│保全服務費│收受客戶款項後│
　│　　│　　　　　　│2街105巷13號（張│現金      │，未交還公司，│
　│　　│　　　　　　│信懋）　　　　　│33,915元　│予以侵占入己　│
　├──┼──────┼────────┼─────┼───────┤
　│６　│93年10月1日 │臺南縣永康市中正│保全服務費│收受客戶款項後│
　│　　│　　　　　　│路151之1號（黃麗│現金      │，未交還公司，│
　│　　│　　　　　　│惠）　　　　　　│2,625元　 │予以侵占入己　│
　├──┼──────┼────────┼─────┼───────┤
　│７　│93年10月1日 │臺南縣永康市中山│保全服務費│收受客戶款項後│
　│　　│　　　　　　│東路101號（林宛 │現金      │，未交還公司，│
　│　　│　　　　　　│嫻）　　　　　　│4,725元　 │予以侵占入己　│
　├──┼──────┼────────┼─────┼───────┤
　│８　│93年10月1日 │臺南縣永康市中正│保全服務費│收受客戶款項後│
　│　　│　　　　　　│路403號之5（永旭│現金      │，未交還公司，│
　│　　│　　　　　　│企業社）　　　　│4,830元　 │予以侵占入己　│
　├──┼──────┼────────┼─────┼───────┤
　│９　│93年10月5日 │臺南縣永康市永大│保全服務費│收受客戶上開支│
　│　　│　　　　　　│路3段241號（竟誠│支票共4紙 │票後，未交還公│
　│　　│　　　　　　│建築股份有限公司│（付款銀行│司，予以侵占入│
　│　　│　　　　　　│）              │均為中國農│己　　　　　　│
　│　　│　　　　　　│　              │民銀行東高│　　　　　　　│
　│　　│　　　　　　│　              │雄分行、發│　　　　　　　│
　│　　│　　　　　　│　　　　　　　　│票日均為：│　　　　　　　│
　│　　│　　　　　　│　　　　　　　　│93 年11月 │　　　　　　　│
　│　　│　　　　　　│　　　　　　　　│22日、票號│　　　　　　　│
　│　　│　　　　　　│　　　　　　　　│：BV427770│　　　　　　　│
　│　　│　　　　　　│　　　　　　　　│39、BV4277│　　　　　　　│
　│　　│　　　　　　│　　　　　　　　│7087、BV42│　　　　　　　│
　│　　│　　　　　　│　　　　　　　　│777088號、│　　　　　　　│
　│　　│　　　　　　│　　　　　　　　│面額均為31│　　　　　　　│
　│　　│　　　　　　│　　　　　　　　│50元 支票3│　　　　　　　│
　│　　│　　　　　　│　　　　　　　　│紙、及面額│　　　　　　　│
　│　　│　　　　　　│　　　　　　　　│1470元、票│　　　　　　　│
  │    │            │　　　　　　　　│號BV427770│              │
  │    │            │　　　　　　　　│86號之支票│              │
  │    │            │　　　　　　　　│1紙）     │              │
　├──┼──────┼────────┼─────┼───────┤
　│１０│93年10月22日│臺南縣永康市鹽和│專線保證金│收受客戶款項後│
　│　　│　　　　　　│街237號（佳士康 │現金3,000 │，未交還公司，│
　│　　│　　　　　　│包裝飲用水工業股│元        │予以侵占入己　│
　│　　│　　　　　　│份有限公司）　　│　        │　　　　　　　│
　├──┴──────┼────────┴─────┴───────┤
　│共計侵占金額      │275,020元                                   │
　└─────────┴──────────────────────┘
附錄本案論罪科刑條文
中華民國刑法第336條
(公務公益侵占罪、業務侵占罪)
對於公務上或因公益所持有之物，犯前條第 1 項之罪者，處 1 年以上 7 年
以下有期徒刑，得併科 5 千元以下罰金。
對於業務上所持有之物，犯前條第 1 項之罪者，處 6 月以上 5 年以下有期
徒刑，得併科 3 千元以下罰金。
前二項之未遂犯罰之。
